【裁判字號】    98,簡上,155
【裁判日期】    980925
【裁判案由】    妨害公務
【裁判全文】
臺灣屏東地方法院刑事判決             98年度簡上字第155號
上  訴  人
即  被  告  甲○○
上列上訴人因妨害公務案件，不服本院98年度簡字第605號中華
民國98年5月27日刑事簡易判決（起訴案號：台灣屏東地方法院
檢察署97年度偵字第6911號）提起上訴，本院判決如左：
    主  文
上訴駁回。
    事  實  及  理  由
一、本院認定之事實、證據及理由均引用附件原審判決之記載。
二、本案經本院審理結果，認原審以上訴人即被告犯妨害公務為
    由，依刑法第135 條第1 項，判處被告有期徒刑6 月，如易
    科罰金，以新台幣1,000 元折算1 日，其認事用法及量刑均
    無不當，應予維持。
三、被告上訴否認有妨害公務犯行，辯稱：係警員自己撞到門受
    傷的，伊未出手傷人云云。
四、惟查，被告於警員丙○○前往處理其與乙○○之糾紛時，出
    手毆打警員丙○○成傷之事實，已據被害人即證人丙○○指
    證甚詳（偵查卷12頁、本院卷第33頁），核與證人乙○○於
    警詢所述情節相符（警卷第7 頁），並有被害人丙○○受傷
    診斷書在卷可稽（警卷第21頁），而被害人丙○○與被告素
    無仇隙，其與被告又係舊識等情，亦據被告自承在卷（本院
    卷第32頁），是被害人丙○○自無構陷之必要，再衡之其診
    斷書所載之傷勢亦與其所指情形符合，足見其指證信而有徵
    ，而可採信。
五、被告雖又辯稱：若伊有出手毆打被害人丙○○，何以丙○○
    未提出傷害告訴，可見丙○○所言不實云云。惟查，本件被
    害人確受有傷害之情形，有其提出診斷書可稽，而被害人衡
    量其受傷之輕重、自身之身分地位及與被告交情關係等情，
    而不對被告提出傷害告訴，核其意思自由之範圍，不得因其
    寬大為懷而未提出傷害告訴，即反認對方無傷害之事實，又
    證人乙○○於警詢時就被告如何出手傷人之事實，已證述甚
    詳，亦與客觀事證相符，雖其於偵查中雖證稱：未見被告衝
    撞及毆打被害人云云，核係迴護被告之詞，委無可取。
六、至被告聲請傳喚現場證人（即人乙○○及不知名之麵攤老闆
    ）以證明其未出手傷人云云，惟證人之證人乙○○就事件始
    末已於警詢時證述明確，已如上述，且其現罹重症無法到庭
    ，業據被告供承在卷（本院卷第32頁），並有其診斷書可稽
    ；另被告所舉之麵攤老闆，並無真實之年籍資料以供查證傳
    喚，況被告瞬間出手傷人，事發突然，旁人未必得以看見，
    本院斟酌上情，認無傳喚當時現場之人（即人乙○○及不知
    名之麵攤老闆）之必要，併此指明。
七、綜上，本件事證明確，被告犯行應可認定。
八、核被告甲○○所為，係犯刑法第135 條第1 項之妨害公務罪
    。原審以被告罪證明確，因而適用刑法第135 條第1 項、第
    41條第1 項，刑法施行法第1 條之1 等規定，並審酌被告有
    多項前科，素行非佳、對公務員以暴力相向，惡性非輕及其
    事後否認犯罪，並無悔改之意等，量處有期徒刑6 月，並諭
    知易科罰金之折算，其認事用法核無不合，量刑亦稱允當，
    被告提起上訴，否認犯罪，指摘原判決不當，非有理由，應
    予駁回。
九、據上論斷，應依刑事訴訟法第455 條之1 第3 項、第368 條
    、第373 條判決如主文。
本案經檢察官李秀玲到庭執行職務。
中      華      民      國   98   年   9   月   25    日
                      刑事第二庭審判長法  官    黃國永
                                      法  官    翁世容
                                      法  官    劉怡孜
不得上訴。
以上正本與原本相符
中      華      民      國   98   年   9   月   25    日
                                      書記官    史安琪


司法院資訊處製作；財團法人民間司法改革基金會備份。
